# 子公司其他综合收益与母公司合并报表是否存在勾稽

提问人：13757187143 时间：2021-04-21 08:05:08
问题 背景背景：：
（ 1 ） 2018 年末，A公司非同一控制下收购B公司70%股权，当日，B公司报表内其他综合收益 100 万元。
（ 2 ） 2019 年度，B公司实现其他综合收益 200 万元。
（ 3 ） 2020 年 1 月 1 日，A公司处置B公司20%股权，不丧失控制权。
（ 4 ） 2020 年末，A公司购买B公司100%股权， 2020 年度B公司未实现其他综合收益。
（假设以上股权交易相互独立，A公司无其他子公司，且A公司单体无其他综合收益）
问 以下以下 结论 是否正是否正确：确：
（ 1 ） 2018 年末，A公司合并报表内其他综合收益余额为 0 万元。
（ 2 ） 2019 年末，A公司合并报表内其他综合收益余额为 140 万元。
（ 3 ） 2020 年 1 月 1 日，A公司合并报表内其他综合收益余额为 100 万元。
（ 4 ） 2020 年末，A公司合并报表内其他综合收益余额为 200 万元。
问题 分析分析
通过查资料获得以下 2 个观点
观点 1 ：非同一控制下企业合并中，由于被收购方的利润表（含其他综合收益部分）要自购买日后才纳入购买方的合并报表，此前的利润表和其他综合收益并不纳入，故购买日之前被收购方的利润和其他综合收益不会影响到购买方的合并报表。
观点 2 ：但是在不丧失控制权的前提下，发生权益比例的相对变动（包括收购少数股权和处置子公司部分股权）时，对其他综合收益均应同步进行重新分配。
但似乎这两个观点处理有矛盾。子公司其他综合收益在母公司合并报表的余额。结论 1 不勾稽。结论 2 勾稽。
个人判断是这样，非同一控制企业合并时，子公司其他综合收益在合并中冲减为 0 。后续持续计量中持股比例发生变化，应采用“母公司视角”对子公司其他综合收益进行重新分配（即仅分配购买日后子公司其他综合收益变化的部分），“母公司视角”下的子公司报表的其他综合收益与母公司合并报表层面的其他综合收益时勾稽的。

回答人：chenyiwei
你的理解基本合理。当该子公司最初是通过非同一控制下合并取得控制权的情况下，对购买日前的累计其他综合收益在合并报表层面不体现，后续因权益比例相对变动（不丧失控制权）导致的其他综合收益重新分配仅涉及子公司在购买日后新形成的这部分其他综合收益。